臺灣雲林地方法院刑事裁定
111年度單聲沒字第201號
聲  請  人  臺灣雲林地方檢察署檢察官
被      告  詹志乾


上列聲請人因被告違反毒品危害防制條例案件（110 年度毒偵字
第1243號、111 年度毒偵字第210 號），單獨聲請宣告沒收（11
1 年度聲沒字第132 號），本院裁定如下：
    主  文
扣案如附表編號1至4所示之物，均沒收銷燬之。
    理  由
一、聲請意旨略以：被告詹志乾前因違反毒品危害防制條例案件
    ，經臺灣雲林地方檢察署（下稱雲林地檢署）檢察官以110 
    年度毒偵字第1243號（聲請書誤載為110年度毒偵字第1234
    號）、111年度毒偵字第210號為不起訴處分確定，扣案如附
    表編號1至4所示之物，經鑑驗後，分別檢出含第一級毒品海
    洛因與第二級毒品甲基安非他命成分，此有衛生福利部草屯
    療養院民國111 年3 月9 日草療鑑字第1110300038號鑑驗書
    1 份附卷可稽，爰依刑法第40條第2 項、毒品危害防制條例
    第18條第1 項前段之規定，聲請單獨宣告沒收銷燬之等語。
二、查獲之第一、二級毒品，不問屬於犯罪行為人與否，均沒收
    銷燬之；違禁物或專科沒收之物得單獨宣告沒收；單獨宣告
    沒收由檢察官聲請違法行為地、沒收財產所在地或其財產所
    有人之住所、居所或所在地之法院裁定之，毒品危害防制條
    例第18條第1 項前段、刑法第40條第2 項、刑事訴訟法第45
    5 條之34分別定有明文。
三、經查：
㈠、被告前因施用毒品案件，經本院以111 年度毒聲字第144 號
    裁定送觀察、勒戒後，嗣認無繼續施用毒品之傾向，於111 
    年8 月19日執行完畢，並由雲林地檢署檢察官以110 年度毒
    偵字第1243號、111年度毒偵字第210號為不起訴處分確定等
    情，有上開裁定、不起訴處分書、臺灣高等法院被告前案紀
    錄表附卷可參。
㈡、扣案如附表編號1至4所示之物，係被告於111年2月24日上午7
    時25分許，為警持本院核發之111年聲搜字第59號搜索票，
    在雲林縣○○鄉○○村○○0號住處執行搜索，並當場扣得之等節
    ，此有本院111年聲搜字第59號搜索票、雲林縣警察局西螺
    分局搜索扣押筆錄、扣押物品目錄表、現場及扣押物照片、
    雲林地檢署111年度毒保字第27號、111年度保字第339號扣
    押物品清單附卷可參。又扣案如附表編號1至4所示之物，經
    送衛生福利部草屯療養院鑑驗，結果確實分別含有第一級毒
    品海洛因及第二級毒品甲基安非他命成分等情。至於附表編
    號3 其餘未經檢驗之殘渣袋2只，依卷內扣案物照片（警025
    1卷第43頁），與前開已抽驗之殘渣袋外觀相似，成分應無
    出入，又被告於警詢時陳稱：注射針筒1支、甲基安非他命
    殘渣袋3包、海洛因毒品1包都是跟朋友拿的等語（警0251卷
    第7頁)，並有衛生福利部草屯療養院111年3月9日草療鑑字
    第1110300038號鑑驗書（毒偵210卷第81至83頁）在卷可佐
    。據此，前揭附表編號1至4所示之物，確均屬違禁物無訛。
    復被告供稱：扣案如附表編號1至4所示之物都是我的，我自
    己施用毒品要用的等語（毒偵210卷第44頁）。是以，扣案
    如附表編號1至4所示之物，應依刑法第40條第2項、毒品危
    害防制條例第18條第1項前段規定，單獨宣告沒收銷燬之，
    故聲請人據此聲請單獨宣告沒收銷燬，應予准許。至於附表
    編號1之包裝袋1只，因其上殘留之毒品難以析離，應視同毒
    品，依同條項之規定，併予宣告沒收銷燬之。又送驗耗損部
    分毒品既已滅失，爰不另宣告沒收銷燬之。另附表編號2所
    示之注射針筒1支與所含之第一級毒品海洛因、附表編號3所
    示之殘渣袋3只與所含之第二級毒品甲基安非他命及附表編
    號4所示之吸食器1組與所含之第二級毒品甲基安非他命均無
    法完全析離，亦無析離之實益與必要，皆應視同毒品而為違
    禁物，亦併予宣告沒收銷燬，附此敘明。
四、依刑事訴訟法第455條之36第2 項，毒品危害防制條例第18
    條第1 項前段，刑法第40條第2 項，裁定如主文。
中　　華　　民　　國　　111 　年　　11　　月　　23　　日
                  刑事第三庭  法  官 蕭孝如
以上正本證明與原本無異。
　　　　　　　　　　　　　　　書記官 陳柏衡　　　
中　　華　　民　　國　　111 　年　　11　　月　　25　　日

得抗告

附表
編號 扣案物 數量 鑑定結果 備註 1 海洛因（含包裝袋壹只） 壹包 ①檢品編號：B0000000 ②檢品外觀：白色粉末 ③送驗淨重：1.6821公克 ④驗餘淨重：1.4513公克 ⑤檢出結果：第一級毒品微量海洛因 ⒈雲林地檢署111年度毒保字第27號扣押物品清單（毒偵210卷第57頁) ⒉衛生福利部草屯療養院111年3月9日草療鑑字第1110300038號鑑驗書（毒偵210卷第81至83頁）      2 注射針筒 壹支 ①檢品編號：B0000000 ②檢品外觀：注射針筒 ③檢出結果：內含第一級毒品海洛因成分 ⒈雲林地檢署111年度保字第339號扣押物品清單（毒偵210卷第69頁) ⒉衛生福利部草屯療養院111年3月9日草療鑑字第1110300038號鑑驗書（毒偵210卷第81至83頁） 3 殘渣袋 參只（聲請書誤載為壹只） ①檢品編號：B0000000 ②檢品外觀：殘渣袋 ③檢出結果：內含第二級毒品甲基安非他命成分 ④備註：送驗殘渣袋3只，送驗單位指定鑑驗1只。 　    4 吸食器 壹組 ①檢品編號：B0000000 ②檢品外觀：吸食器 ③檢出結果：內含第二級毒品甲基安非他命成分